臺灣高等法院刑事裁定
110年度抗字第1644號
抗  告  人  
即  受刑人  邱俊霖


上列抗告人即受刑人因聲請定其應執行刑案件，不服臺灣新北地
方法院中華民國110年9月14日裁定（110年度聲字第2882號），
提起抗告，本院裁定如下：
    主  文
抗告駁回。 
    理  由
一、原裁定意旨略以：抗告人即受刑人邱俊霖（下稱抗告人）所
    犯如原裁定附表所示各罪，先後經本院、臺灣新北地方法院
    判處如原裁定附表所示之刑並確定等情，有本院被告前案紀
    錄表及各該判決書附卷可稽。且抗告人所犯如原裁定附表編
    號1所示之罪雖已於民國110年8月24日易科罰金執行完畢，
    惟既與原裁定附表編號2所示之罪刑（前經原審法院110年度
    簡字第1786號判決定應執行拘役45日確定）合於數罪併罰之
    要件，僅屬各罪刑定其應執行刑後於執行時應予扣除，仍應
    就原裁定附表所示各罪刑，合併定其應執行刑。另抗告人所
    犯各罪均經判處拘役，均得易科罰金，非屬刑法第50條第1
    項但書所列情形，自得由檢察官逕依同條第1項前段規定聲
    請定應執行刑，茲檢察官向最後事實審之原審法院聲請定應
    執行之刑，原審審核後，認其聲請為正當，定其應執行之刑
    為拘役65日，並諭知易科罰金之折算標準等語。
二、抗告意旨略以：抗告人因配偶執意離婚，有兒女待扶養，且
    已得到教訓、受到處罰，爰請求從輕發落云云。　　
三、按判決確定前犯數罪者，併合處罰之；數罪併罰，有二裁判
    以上，宣告多數有期徒刑者，於各刑中之最長期以上，各刑
    合併之刑期以下，定其應執行之刑期，但不得逾30年。宣告
    多數拘役者，比照前款定其刑期。但不得逾120日，刑法第5
    0條第1項前段、第53條、第51條第5款、第6款分別定有明文
    。次按數罪併罰之定應執行之刑，係出於刑罰經濟與責罰相
    當之考量，並非予以犯罪行為人或受刑人不當之利益，為一
    種特別的量刑過程，相較於刑法第57條所定科刑時應審酌之
    事項係對一般犯罪行為之裁量，定應執行刑之宣告，乃對犯
    罪行為人本身及所犯各罪之總檢視，除應考量行為人所犯數
    罪反應出之人格特性，並應權衡審酌行為人之責任與整體刑
    法目的及相關刑事政策，在量刑權之法律拘束性原則下，依
    刑法第51條第6款之規定，採限制加重原則，以宣告各刑中
    之最長期為下限，各刑合併之刑期為上限，但最長不得逾12
    0日，資為量刑自由裁量權之外部界限，並應受法秩序理念
    規範之比例原則、平等原則、責罰相當原則、重複評價禁止
    原則等自由裁量權之內部抽象價值要求界限之支配，使以輕
    重得宜，罰當其責，俾符合法律授與裁量權之目的，以區別
    數罪併罰與單純數罪之不同，兼顧刑罰衡平原則。個案之裁
    量判斷，除非有全然喪失權衡意義或其裁量行使顯然有違比
    例、平等諸原則之裁量權濫用之情形，否則縱屬犯罪類型雷
    同，仍不得將不同案件裁量之行使比附援引為本案之量刑輕
    重比較，以視為判斷法官本於依法獨立審判之授權所為裁量
    是否有濫用之情事。此與所謂相同事務應為相同處理，始符
    合比例原則與平等原則之概念，迥然有別。又執行刑之量定
    ，係事實審法院裁量之職權，倘其所酌定之執行刑，並未違
    背刑法第51條各款所定之方法或範圍（即法律之外部性界限
    ），亦無明顯違背公平、比例原則或整體法律秩序之理念（
    即法律之內部性界限）者，即不得任意指為違法或不當（最
    高法院107年度台抗字第1043號裁定意旨參照）。
四、經查，本件抗告人所犯如原裁定附表所示各罪，先後經本院
    、臺灣新北地方法院判處如原裁定附表所示之刑，且均分別
    確定在案，嗣由臺灣新北地方檢察署檢察官向原審法院聲請
    定其應執行之刑，經原審法院審核卷證結果，認檢察官之聲
    請核屬正當，而依刑事訴訟法第477條第1項，刑法第53條、
    第51條第6款、第41條第1項前段之規定，於原裁定附表所示
    各宣告刑之最長期（拘役30日）以上，本件原裁定附表所示
    各罪宣告刑之合併刑期為拘役90日以下之範圍，並以原裁定
    附表編號2（2罪）經原審法院以110年度簡字第1786號判決
    應執行拘役45日為衡酌，據此定其應執行之刑為拘役65日。
    經核並未逾越刑法第51條第6款所定法律之外部性界限，亦
    未逾越內部性界限。而考量原裁定附表各編號所示之罪，均
    屬妨害自由之同類型犯罪，本院綜合卷存事證及抗告人所犯
    數罪類型、時間、各罪之侵害法益、個別罪質內容、各罪犯
    罪情節、對其犯罪應予之整體評價等一切情狀，因認原審所
    定執行刑，已屬適度減輕抗告人之刑期，其所定應執行刑拘
    役65日並未違反內部性界限或刑事訴訟法第370條第1項、第
    2項所定不利益變更禁止原則，亦無明顯過重而違背比例原
    則或公平正義之情形，與刑罰經濟、刑法定應執行刑之恤刑
    考量等法律規範目的均無違背，核屬原審法院定刑職權之適
    法行使，於法並無違誤。抗告意旨依家庭情況請求重新裁量
    給予較輕刑度之裁定云云，然依卷附之各該確定刑事判決所
    認抗告人所犯之妨害自由罪名、犯罪密度進行總檢視，考量
    社會對特定犯罪矯治之期待及抗告人所為對於社會秩序存有
    明顯實害，認原審上開定刑尚無不當，更無輕重失衡或違反
    罪刑相當原則之處，是抗告人執此指摘原裁定不當，請求從
    輕給予定刑自非有據，抗告意旨為無理由，應予駁回。
五、據上論斷，應依刑事訴訟法第412條，裁定如主文。
中　　華　　民　　國　　110 　年　　10　　月　　27　　日
              　　刑事第十八庭  審判長法　官  何俏美
                                      法　官  黃紹紘
                                      法　官  陳海寧
以上正本證明與原本無異。
不得再抗告。
                                      書記官  謝文傑
中　　華　　民　　國　　110 　年　　10　　月　　28　　日